臺灣高等法院高雄分院刑事判決　　　　　　　　　　九十一年度上訴字第二二三號
　　上　訴　人　乙○○
　　即　被　告
　　義務辯護人　李偉如　律師
右上訴人因違反槍砲彈藥刀械管制條例案件，不服臺灣高雄甲方法院九十年度訴字第
二六二號中華民國九十年十二月二十五日第一審判決（起訴案號：臺灣高雄甲方法
院檢察署九十年度偵字第一六四四六號），提起上訴及檢察官移
方法院檢察署九十一年度偵字第一五三八號），本院判決如左：
      主  文
原判決關於違反槍砲彈藥刀械管制條例及定執行刑部分，均撤銷。
乙○○未經許可，製造其他可發射子彈具有殺傷力之改造手槍，累犯，處有期徒刑參
年陸月，併科罰金新台幣陸萬元，罰金如易服勞役，以新台幣玖佰元即銀元參佰元折
算壹日。
附表一編號一及附表二所示之物均沒收。
    事  實
一、乙○○前曾於民國八十一年間，因違反槍砲彈藥刀械管制條例、違反麻醉藥品管
    理條例、肅清煙毒條例罪，分別經判處有期徒刑八月、三年六月、五年一月，經
    定應執行刑為有期徒刑八年六月，於八十九年七月十四日執行完畢，猶不知悔改
    ，復於九十年六月間，在高雄市新興區「新崛江商場」內，以新台幣（下同）一
    萬四千元購得黑色與銀色玩具手槍各一支、彈匣三個、玩具子彈十二顆，攜回其
    高雄縣燕巢鄉深水村十五鄰臥牛巷十八號之住處後，即在住處內以其所有如附表
    二所示之鉗子四支、螺絲起子四支、銼刀四支、鑽頭四支、銅條一支等工具，未
    經許可而改造其中銀色之玩具手槍一支，換裝土造金屬槍管，於同年七月間改造
    完成具有殺傷力；嗣於九十年七月四日晚上十時二十分許警方至其上述住處查緝
    其另涉犯之強盜案件（已判決確定）時，向警方自白犯行，帶同警員至屋內查獲
    並扣得經改造完成如附表一編號一所示之槍枝一支與未經改造如附表一編號二之
    玩具手槍一支（以上二把手槍內各含彈匣一個），及玩具子彈十二發、彈匣一個
    （如附表一編號三、四），及其所有供改造槍枝所用上開工具（如附表二所示）
    。
二、案經高雄縣警察局岡山分局移送臺灣高雄甲方法院檢察署檢察官偵查起訴。
    理  由
一、訊據上訴人即被告乙○○對前述犯行供承不諱，並有如附表一編號一之槍枝一支
    （管制編號為：0000000000號）、附表二所示之改造工具扣案可稽，
    而上述槍枝經鑑定之結果，認係以仿ＣＯＬＴ廠半自動手槍製造之金屬玩具手槍
    換裝土造金屬槍管改造而成，機械性能良好，具殺傷力等情，有內政部警政署刑
    事警察局鑑驗通知書一紙在卷可証，事證明確，被告違反槍砲彈藥刀械管制條例
    之犯行，堪以認定。
二、核被告乙○○所為，係犯槍砲彈藥刀械管制條例第十一條第一項之未經許可製造
    可發射子彈具有殺傷力之改造玩具手槍罪，其製造後進而持有該改造手槍之低度
    行為，應為製造之高度行為所吸收，不另論罪；又被告係於九十年七月四日晚上
    十時二十分許警方至其上述住處查緝其另涉犯之強盜案件時，向警方自白犯行，
    帶同警員至屋內查獲並扣得經改造完成如附表一編號一所示之槍枝一支，此有警
    、偵訊筆錄載述明確（見警訊卷第二至三頁、偵查卷第十七頁），顯見被告於偵
    查中自白，並供述槍彈來源因而查獲，應依槍砲彈藥刀械管制條例第十八條第四
    項規定減輕其刑；又被告乙○○前曾於民國八十一年間，因違反槍砲彈藥刀械管
    制條例、違反麻醉藥品管理條例、肅清煙毒條例罪，分別經判處有期徒刑八月、
    三年六月、五年一月，經定應執行刑為有期徒刑八年六月，於八十九年七月十四
    日執行完畢，此有台灣高雄甲方法院檢察署刑案資料查註紀錄表、台灣高等法院
    被告全國前案紀錄表各一紙在卷可憑，其受有期徒刑執行完畢後，五年內再犯本
    件有期徒刑以上刑之罪，為累犯，應依法加重其刑；前述刑之加重、減輕，應先
    加後減之。
三、原審就前述部分予以論罪科刑，固非無見，惟查本件被告於偵查中自白，並供述
    槍彈來源因而查獲，已如前述，原審未依槍砲彈藥刀械管制條例第十八條第四項
    規定減輕其刑，尚有未合，被告上訴意旨，以原審量刑過重，非全無理由，自應
    由本院將原判決關於違反槍砲彈藥刀械管制條及定執行刑部分，予以撤銷改判，
    審酌被告改造槍枝犯行對於社會治安危害不輕，惟改造玩具手槍僅一枝，數量不
    多，且犯罪後已坦承犯行等一切情狀，量處如主文第二項所示之刑，並就罰金部
    分諭知易服勞役之折算標準，扣案如附表一編號一所示之改造玩具手槍（含彈匣
    一個）一支，係屬違禁物，應依刑法第三十八條第一項第一款規定宣告沒收，附
    表二所示之改造槍枝工具一批，均係被告所有供犯罪所用之物，應依刑法第三十
    八條第一項第二款規定併予宣告沒收。至附表一編號三、四之玩具子彈及彈匣一
    個，均非違禁物，亦非被告供犯罪所用之物，附表一編號二之玩具手槍一支，已
    於被告所犯強盜案宣告沒收，爰不予諭知沒收，附此敘明。
四、末按，槍砲彈藥刀械管制條例已於九十年十一月十四日修正公布施行，並於同年
    月十六日生效，而修正前槍砲彈藥刀械管制條例第十九條關於「犯第七條等罪而
    經判處徒刑者，應於刑之執行完畢或赦免後令入勞動場所強制工作」之規定，於
    此次修正已遭修正刪除，則依「保安處分適用裁判時之法律」之規定，本院自無
    庸為強制工作之諭知，併此敘明。
五、原判決對被告強盜罪部分，已判決確定，本院不予論列。
據上論斷，應依刑事訴訟法第三百六十九條第一項前段、第三百六十四條、第二百九
十九條第一項前段，槍砲彈藥刀械管制條例第十一條第一項、第十八條第四項，刑法
第十一條前段，第四十二條第二項，第四十七條，第三十八條第一項第一款、第二款
，罰金罰鍰提高標準條例第二條，現行法規所定貨幣單位折算新台幣條例第二條，判
決如主文。
本案經檢察官劉文水到庭執行職務。
中    華    民    國        九十一      年      四      月     十八     日
                              臺灣高等法院高雄分院刑事第七庭
                                  審判長法官  李春昌
                                        法官  莊飛宗
                                        法官  黃憲文
右正本證明與原本無異。
如不服本判決應於收受本判決後十日內向本院提出上訴書狀，其未述上訴理由者，
並得於提起上訴後十日內向本院補提理由書狀（均須按他造當事人之人數附繕本)「
切勿逕送上級法院」。
                                      書記官  黃玉珠
中    華    民    國        九十一      年      四      月    二十二    日
附表一：
┌──┬─────────────────────────────────┐
│編號│物品                                                              │
├──┼─────────────────────────────────┤
│一  │仿ＣＯＬＴ廠半自動手槍製造之金屬玩具手槍換裝土造金屬槍管改造而成之│
│    │其他可發射子彈具有殺傷力之玩具手槍有殺傷力之改造手槍（內含金屬彈匣│
│    │一個）一支【槍枝管制編號：0000000000號】                │
├──┼─────────────────────────────────┤
│二  │仿ＢＥＲＥＴＴＡ廠半自動手槍製造之金屬玩具手槍（內含金屬彈匣一個）│
│    │，槍管為金屬材質，內具阻鐵，未發現改造情形，無法發射子彈而不具殺傷│
│    │力之玩具手槍一支【槍枝管制編號：0000000000號】          │
├──┼─────────────────────────────────┤
│三  │玩具槍金屬空彈殼十二顆                                            │
├──┼─────────────────────────────────┤
│四  │玩具槍金屬彈匣一個                                                │
└──┴─────────────────────────────────┘
附表二：
┌───────────────────────────────────┐
│改造槍枝所用之工具鉗子四支、螺絲起子四支、銼刀四支、鑽頭四支、銅條一支│
└───────────────────────────────────┘
附錄本案論罪科刑法條：
槍砲彈藥刀械管制條例第十一條第一項：
  未經許可，製造、販賣或運輸第四條第一項第一款所稱其他可發射金屬或子彈具有
殺傷力之各式槍砲者，處五年以上有期徒刑，併科新臺幣一千萬元以下罰金。
                                                                      Ｈ
